【裁判字號】    99,交聲,340
【裁判日期】    990409
【裁判案由】    聲明異議
【裁判全文】
臺灣臺北地方法院交通事件裁定         99年度交聲字第340號
原處分機關  臺中區監理所彰化監理站
異  議  人
即受處分人  甲○○
上列異議人因違反道路交通管理處罰條例案件，對於交通部公路
總局臺中區監理所彰化監理站99年3月16日所為之處分（原處分
案號：彰監四字第裁64-Z00000000號），聲明異議，本院裁定如
下：
    主  文
異議駁回。
    理  由
一、原處分意旨略以：異議人甲○○於民國99年1月30日15時00
    分許，將車牌號碼0310-GB號自用小客車，停放於國道3號北
    上172.2公里 (清水服務區)「身心障礙專用停車位」，經臺
    中區監理所彰化監理站依法舉發，爰依道路交通管理處罰條
    例第56 條第1項第10款規定裁處罰鍰新臺幣（下同）1200元
    。
二、異議意旨略以：本人之車籍資料早已在監理單位辦理登記，
    著參卷附識別證影本一份或向監理機關查證亦可。其次，車
    上雖未擺放身心障礙停車證並不表示本人未符合管理條例之
    設置。又當日適逢本人女兒辦理出院 (此有長庚醫院之診斷
    證明書可資為證)，因返途急須上廁所，故停於此專用車位
    ，以圖就近方便等語，請求依法撤銷原處分。
三、按汽車駕駛人停車時，於身心障礙專用停車位違規停車，處
    六百元以上一千二百元以下罰鍰，道路交通管理處罰條例第
    56 條第1項第10款定有明文。按身心障礙專用停車位之設置
    ，係供持有身心障礙專用停車位識別證之身心障礙者本人或
    其家屬使用，且停車時須將其識別證置於汽車擋風玻璃明顯
    處或黏貼於機車車首，身心障礙專用停車位設置管理辦法第
    11條、第12條分別定有明文。
四、經查:
  (一)雖本件異議人領有身心障礙專用停車位識別證，其於前揭
      時間，將車牌號碼0310-GB號自用小客車停放於國道3號北
      上172.2k清水服務區之身心障礙專用停車位內，為異議人
      所不爭執，並有逕行舉發照片在卷可稽。且依舉發照片所
      示，該停車格地面亦畫設有「身心殘障專用停車位」標誌
      ，此有現場照片3幀在卷可查，應可明確辨識係屬身心障
      礙專用停車位。是異議人因一時之便，未符合前揭法律規
      定，實有違誤，故其辯稱之詞，不足採信。
  (二)綜上，本件異議人雖依法領用身心障礙專用停車位識別證
      ，而於上開時間，未將其所駕駛之識別證置放汽車擋風玻
      璃明顯處之違規事實可堪認定，事證明確。從而，原處分
      機關依道路交通管理處罰條例第56 條第1項第10款，裁處
      異議人罰鍰1200元自屬於法有據，而無不當之情事。本件
      異議為無理由，應予駁回。
據上論斷，應依道路交通案件處理辦法第19條，裁定如主文。
中    華    民    國    99    年    4     月    9     日
                  交通法庭   法  官   吳俊螢
上正本證明與原本無異。
如不服本裁定，應於裁定送達後五日內向本院提出抗告狀(須附
繕本 )。
中    華    民    國    99    年    4     月    9     日
                             書記官   林怡吟

司法院資訊處製作；財團法人民間司法改革基金會備份。
